	َّ	PVSuff-~ta	you [masc.sg.] <verb>	+ta/PVSUFF_SUBJ:2MS	
	َّ	FWSuff-~a	me	+~a/PRON_1S	
		NSuff-|h	two	+A/NSUFF_MASC_DU_NOM_POSS	
	ُّ	PVSuff-~tu	I <verb>	+tu/PVSUFF_SUBJ:1S	
	َّ	IVSuff-~n	[fem.pl.]	+na/IVSUFF_SUBJ:FP	
		IVSuff-|	[du.]	+A/IVSUFF_SUBJ:D_MOOD:SJ	
		Suff-0			
		PVSuff-|	they (both) <verb>	+A/PVSUFF_SUBJ:3MD	
	ْ	CVSuff-o	you <verb>	+o/CVSUFF_SUBJ:2MS	
	َ	PVSuff-a	he/it <verb>	+a/PVSUFF_SUBJ:3MS	
		PVSuff-0a	he/it <verb>	+(null)/PVSUFF_SUBJ:3MS	
	ِّ	PVSuff-~ti	you [fem.sg.] <verb>	+ti/PVSUFF_SUBJ:2FS	
	َّ	PVSuff-~n(they)	they [fem.pl.] <verb>	+na/PVSUFF_SUBJ:3FP	
و	ُو	PVSuff-[t]w[h]			
و	ُو	NSuff-wh	[masc.pl.]	+uw/NSUFF_MASC_PL_NOM_POSS	
تما	ْتُما	PVSuff-tumA	you [du.] <verb>	+tumA/PVSUFF_SUBJ:2D	
ما	ُّما	PVSuff-~tumA	you [du.] <verb>	+tumA/PVSUFF_SUBJ:2D	
ن	ُّنَّ	PVSuff-~tun	you [fem.pl.] <verb>	+tun~a/PVSUFF_SUBJ:2FP	
ن	ْنَ	IVSuff-n	[fem.pl.]	+na/IVSUFF_SUBJ:FP	
ن	ْنَ	PVSuff-n(they)	they [fem.pl.] <verb>	+na/PVSUFF_SUBJ:3FP	
ن	نِ	NSuff-|-ni	two	+Ani/NSUFF_MASC_DU_NOM	
ن	نِ	IVSuff-|n	[du.]	+Ani/IVSUFF_SUBJ:D_MOOD:I	
تن	ْتُنَّ	PVSuff-tun	you [fem.pl.] <verb>	+tun~a/PVSUFF_SUBJ:2FP	
ها	ها	NSuff-|h	its/their/her two	+A/NSUFF_MASC_DU_NOM+hA/POSS_PRON_3FS	
ها	ها	FWSuff-hu-he	it/they/she	+hA/PRON_3FS	
ها	ها	FWSuff-hu-him	it/them/her	+hA/PRON_3FS	
ها	ها	IVSuff-|h	it/them/her	+A/IVSUFF_SUBJ:D_MOOD:SJ+hA/IVSUFF_DO:3FS	
ها	ها	PVSuff-|h	they (both) <verb> it/them/her	+A/PVSUFF_SUBJ:3MD+hA/PVSUFF_DO:3FS	
ها	ها	IVSuff-h	it/them/her	+hA/IVSUFF_DO:3FS	
ها	َّها	IVSuff-~nh	it/them/her	+na/IVSUFF_SUBJ:FP+hA/IVSUFF_DO:3FS	
ها	ها	PVSuff-~hA	it/them/her	+hA/PVSUFF_DO:3FS	
ها	ها	CVSuff-~hu	it/them/her	+hA/CVSUFF_DO:3FS	
ها	ها	NSuff-h	its/their/her	+hA/POSS_PRON_3FS	
ها	ها	FWSuff-hi	it/them/her	+hA/PRON_3FS	
ني	نِي	PVSuff-~ni	me	+niy/PVSUFF_DO:1S	
ني	نِي	IVSuff-|h	me	+A/IVSUFF_SUBJ:D_MOOD:SJ+niy/IVSUFF_DO:1S	
ني	نِي	IVSuff-ny-nA	me	+niy/IVSUFF_DO:1S	
ني	نِي	CVSuff-~hu	me	+niy/CVSUFF_DO:1S	
ني	نِي	FWSuff-niy-I	I	+niy/PRON_1S	
ني	نِي	FWSuff-niy-me	me	+niy/PRON_1S	
ني	َّنِي	IVSuff-~nh	me	+na/IVSUFF_SUBJ:FP+niy/IVSUFF_DO:1S	
ني	نِي	PVSuff-|h	they (both) <verb> me	+A/PVSUFF_SUBJ:3MD+niy/PVSUFF_DO:1S	
نا	ْنا	PVSuff-n(we)	we <verb>	+nA/PVSUFF_SUBJ:1P	
نا	نا	FWSuff-nA-us	us	+nA/PRON_1P	
نا	نا	NSuff-h	our	+nA/POSS_PRON_1P	
نا	نا	NSuff-|h	our two	+A/NSUFF_MASC_DU_NOM+nA/POSS_PRON_1P	
نا	نا	IVSuff-|h	us	+A/IVSUFF_SUBJ:D_MOOD:SJ+nA/IVSUFF_DO:1P	
نا	َّنا	IVSuff-~nh	us	+na/IVSUFF_SUBJ:FP+nA/IVSUFF_DO:1P	
نا	نا	IVSuff-ny-nA	us	+nA/IVSUFF_DO:1P	
نا	نا	CVSuff-~hu	us	+nA/CVSUFF_DO:1P	
نا	نا	PVSuff-|h	they (both) <verb> us	+A/PVSUFF_SUBJ:3MD+nA/PVSUFF_DO:1P	
نا	نا	FWSuff-nA-we	we	+nA/PRON_1P	
نا	نا	PVSuff-~ni	us	+nA/PVSUFF_DO:1P	
ت	َت	PVSuff-at	it/they/she <verb>	+at/PVSUFF_SUBJ:3FS	
ت	ْتِ	PVSuff-ti	you [fem.sg.] <verb>	+ti/PVSUFF_SUBJ:2FS	
ت	ْتَ	PVSuff-ta	you [masc.sg.] <verb>	+ta/PVSUFF_SUBJ:2MS	
ت	ْتُ	PVSuff-tu	I <verb>	+tu/PVSUFF_SUBJ:1S	
ه	ه	IVSuff-h	it/him	+hu/IVSUFF_DO:3MS	
ه	هِ	PVSuff-~hi	it/him	+hu/PVSUFF_DO:3MS	
ه	هُ	NSuff-|h	its/his two	+A/NSUFF_MASC_DU_NOM+hu/POSS_PRON_3MS	
ه	هُ	CVSuff-~hu	it/him	+hu/CVSUFF_DO:3MS	
ه	هُ	PVSuff-|h	they (both) <verb> it/him	+A/PVSUFF_SUBJ:3MD+hu/PVSUFF_DO:3MS	
ه	هُ	FWSuff-hu-him	it/him	+hu/PRON_3MS	
ه	هُ	FWSuff-hu-he	it/he	+hu/PRON_3MS	
ه	هُ	IVSuff-|h	it/him	+A/IVSUFF_SUBJ:D_MOOD:SJ+hu/IVSUFF_DO:3MS	
ه	هِ	IVSuff-[iy]~hi	it/him	+hi/IVSUFF_DO:3MS	
ه	هُ	PVSuff-~hu(sole)	it/him	+hu/PVSUFF_DO:3MS	
ه	هِ	FWSuff-hi	it/him	+hi/PRON_3MS	
ه	َّهُ	IVSuff-~nh	it/him	+na/IVSUFF_SUBJ:FP+hu/IVSUFF_DO:3MS	
ه	ه	NSuff-h	its/his	+hu/POSS_PRON_3MS	
هما	هُما	PVSuff-~hu(sole)	them (both)	+humA/PVSUFF_DO:3D	
هما	هِما	PVSuff-~hi	them (both)	+humA/PVSUFF_DO:3D	
هما	هُما	FWSuff-hu-him	them (both)	+humA/PRON_3D	
هما	هُما	IVSuff-|h	them (both)	+A/IVSUFF_SUBJ:D_MOOD:SJ+humA/IVSUFF_DO:3D	
هما	هُما	FWSuff-hu-he	they (both)	+humA/PRON_3D	
هما	هُما	CVSuff-~hu	them (both)	+humA/CVSUFF_DO:3D	
هما	هُما	NSuff-|h	their two	+A/NSUFF_MASC_DU_NOM+humA/POSS_PRON_3D	
هما	َّهُما	IVSuff-~nh	them (both)	+na/IVSUFF_SUBJ:FP+humA/IVSUFF_DO:3D	
هما	هما	NSuff-h	their	+humA/POSS_PRON_3D	
هما	هِما	IVSuff-[iy]~hi	them (both)	+himA/IVSUFF_DO:3D	
هما	هُما	PVSuff-|h	they (both) <verb> them (both)	+A/PVSUFF_SUBJ:3MD+humA/PVSUFF_DO:3D	
هما	هما	IVSuff-h	them (both)	+humA/IVSUFF_DO:3D	
هما	هِما	FWSuff-hi	them (both)	+himA/PRON_3D	
هم	هِم	IVSuff-[iy]~hi	them	+him/IVSUFF_DO:3MP	
هم	َّهُم	IVSuff-~nh	them	+na/IVSUFF_SUBJ:FP+hum/IVSUFF_DO:3MP	
هم	هُم	CVSuff-~hu	them	+hum/CVSUFF_DO:3MP	
هم	هُم	PVSuff-~hu(sole)	them	+hum/PVSUFF_DO:3MP	
هم	هِم	PVSuff-~hi	them	+hum/PVSUFF_DO:3MP	
هم	هُم	FWSuff-hu-he	they [masc.pl.]	+hum/PRON_3MP	
هم	هُم	IVSuff-|h	them	+A/IVSUFF_SUBJ:D_MOOD:SJ+hum/IVSUFF_DO:3MP	
هم	هُم	FWSuff-hu-him	them [masc.pl.]	+hum/PRON_3MP	
هم	هم	NSuff-h	their	+hum/POSS_PRON_3MP	
هم	هِم	FWSuff-hi	them [masc.pl.]	+him/PRON_3MP	
هم	هُم	NSuff-|h	their two	+A/NSUFF_MASC_DU_NOM+hum/POSS_PRON_3MP	
هم	هم	IVSuff-h	them	+hum/IVSUFF_DO:3MP	
هم	هُم	PVSuff-|h	they (both) <verb> them	+A/PVSUFF_SUBJ:3MD+hum/PVSUFF_DO:3MP	
هن	هِنَّ	FWSuff-hi	them [fem.pl.]	+hin~a/PRON_3FP	
هن	هُنَّ	PVSuff-|h	they (both) <verb> them	+A/PVSUFF_SUBJ:3MD+hun~a/PVSUFF_DO:3FP	
هن	هنَّ	IVSuff-h	them	+hun~a/IVSUFF_DO:3FP	
هن	هُنَّ	PVSuff-~hu(sole)	them	+hun~a/PVSUFF_DO:3FP	
هن	هِنَّ	IVSuff-[iy]~hi	them	+hin~a/IVSUFF_DO:3FP	
هن	هُنَّ	IVSuff-|h	them	+A/IVSUFF_SUBJ:D_MOOD:SJ+hun~a/IVSUFF_DO:3FP	
هن	هُنَّ	FWSuff-hu-him	them [fem.pl.]	+hun~a/PRON_3FP	
هن	َّهُنَّ	IVSuff-~nh	them	+na/IVSUFF_SUBJ:FP+hun~a/IVSUFF_DO:3FP	
هن	هنَّ	NSuff-h	their	+hun~a/POSS_PRON_3FP	
هن	هُنَّ	NSuff-|h	their two	+A/NSUFF_MASC_DU_NOM+hun~a/POSS_PRON_3FP	
هن	هِنَّ	PVSuff-~hi	them	+hun~a/PVSUFF_DO:3FP	
هن	هُنَّ	FWSuff-hu-he	they [fem.pl.]	+hun~a/PRON_3FP	
هن	هُنَّ	CVSuff-~hu	them	+hun~a/CVSUFF_DO:3FP	
كم	كُم	FWSuff-k	you [masc.pl.]	+kum/PRON_2MP	
كم	كُم	NSuff-|h	your two	+A/NSUFF_MASC_DU_NOM+kum/POSS_PRON_2MP	
كم	كُم	NSuff-h	your	+kum/POSS_PRON_2MP	
كم	كُم	IVSuff-|k	you	+A/IVSUFF_SUBJ:3D+kum/IVSUFF_DO:2MP	
كم	كُم	PVSuff-|h	they (both) <verb> you (pl.)	+A/PVSUFF_SUBJ:3MD+kum/PVSUFF_DO:2MP	
كم	كُم	IVSuff-k	you	+kum/IVSUFF_DO:2MP	
كم	كُم	PVSuff-[..]kum	you (pl.)	+kum/PVSUFF_DO:2MP	
كم	َّكُم	IVSuff-~nk	you	+na/IVSUFF_SUBJ:3FP+kum/IVSUFF_DO:2MP	
كما	كُما	NSuff-h	your	+kumA/POSS_PRON_2D	
كما	كُما	PVSuff-[..]kum	you (both)	+kumA/PVSUFF_DO:2D	
كما	كُما	NSuff-|h	your two	+A/NSUFF_MASC_DU_NOM+kumA/POSS_PRON_2D	
كما	كُما	IVSuff-|k	you (both)	+A/IVSUFF_SUBJ:3D+kumA/IVSUFF_DO:2D	
كما	كُما	FWSuff-k	you (both)	+kumA/PRON_2D	
كما	كُما	IVSuff-k	you (both)	+kumA/IVSUFF_DO:2D	
كما	كُما	PVSuff-|h	they (both) <verb> you (both)	+A/PVSUFF_SUBJ:3MD+kumA/PVSUFF_DO:2D	
كما	َّكُما	IVSuff-~nk	you (both)	+na/IVSUFF_SUBJ:3FP+kumA/IVSUFF_DO:2D	
ك	كِ	IVSuff-k	you	+ki/IVSUFF_DO:2FS	
ك	كِ	PVSuff-|h	they (both) <verb> you	+A/PVSUFF_SUBJ:3MD+ki/PVSUFF_DO:2FS	
ك	كِ	NSuff-|h	your two	+A/NSUFF_MASC_DU_NOM+ki/POSS_PRON_2FS	
ك	كَ	IVSuff-|k	you	+A/IVSUFF_SUBJ:3D+ka/IVSUFF_DO:2MS	
ك	كِ	IVSuff-|k	you	+A/IVSUFF_SUBJ:3D+ki/IVSUFF_DO:2FS	
ك	كَ	FWSuff-k	you [masc.sg.]	+ka/PRON_2MS	
ك	كِ	FWSuff-k	you [fem.sg.]	+ki/PRON_2FS	
ك	كَ	NSuff-h	your	+ka/POSS_PRON_2MS	
ك	كَ	IVSuff-k	you	+ka/IVSUFF_DO:2MS	
ك	كَ	PVSuff-|h	they (both) <verb> you	+A/PVSUFF_SUBJ:3MD+ka/PVSUFF_DO:2MS	
ك	كَ	NSuff-|h	your two	+A/NSUFF_MASC_DU_NOM+ka/POSS_PRON_2MS	
ك	كِ	NSuff-h	your	+ki/POSS_PRON_2FS	
ك	َّكَ	IVSuff-~nk	you	+na/IVSUFF_SUBJ:3FP+ka/IVSUFF_DO:2MS	
ك	َّكِ	IVSuff-~nk	you	+na/IVSUFF_SUBJ:3FP+ki/IVSUFF_DO:2FS	
ك	كَ	PVSuff-~k	you	+ka/PVSUFF_DO:2MS	
ك	كِ	PVSuff-~k	you	+ki/PVSUFF_DO:2FS	
كن	كُنَّ	PVSuff-|h	they (both) <verb> you (women)	+A/PVSUFF_SUBJ:3MD+kun~a/PVSUFF_DO:2FP	
كن	كُنَّ	NSuff-h	your	+kun~a/POSS_PRON_2FP	
كن	كُنَّ	IVSuff-|k	you (women)	+A/IVSUFF_SUBJ:3D+kun~a/IVSUFF_DO:2FP	
كن	كُنَّ	NSuff-|h	your two	+A/NSUFF_MASC_DU_NOM+kun~a/POSS_PRON_2FP	
كن	َّكُنَّ	IVSuff-~nk	you (women)	+na/IVSUFF_SUBJ:3FP+kun~a/IVSUFF_DO:2FP	
كن	كُنَّ	IVSuff-k	you (women)	+kun~a/IVSUFF_DO:2FP	
كن	كُنَّ	PVSuff-~kun~a	you (women)	+kun~a/PVSUFF_DO:2FP	
كن	كُنَّ	FWSuff-k	you [fem.pl.]	+kun~a/PRON_2FP	
تين	َتَيْنِ	NSuff-tayn	two	+atayoni/NSUFF_FEM_DU_ACCGEN	
تان	َتانِ	NSuff-atAn	two	+atAni/NSUFF_FEM_DU_NOM	
تا	َتا	PVSuff-at	they (both) <verb>	+atA/PVSUFF_SUBJ:3FD	
تا	َتا	NSuff-atAh	two	+atA/NSUFF_FEM_DU_NOM_POSS	
تاه	َتاهُ	NSuff-atAh	his/its two	+atA/NSUFF_FEM_DU_NOM_POSS+hu/POSS_PRON_3MS	
تاه	َتاهُ	PVSuff-ath	they (both) <verb> it/him	+atA/PVSUFF_SUBJ:3FD+hu/PVSUFF_DO:3MS	
تاهما	َتاهُما	NSuff-atAh	their two	+atA/NSUFF_FEM_DU_NOM_POSS+humA/POSS_PRON_3D	
تاهما	َتاهُما	PVSuff-ath	they (both) <verb> them (both)	+atA/PVSUFF_SUBJ:3FD+humA/PVSUFF_DO:3D	
تاهم	َتاهُم	NSuff-atAh	their two	+atA/NSUFF_FEM_DU_NOM_POSS+hum/POSS_PRON_3MP	
تاهم	َتاهُم	PVSuff-ath	they (both) <verb> them	+atA/PVSUFF_SUBJ:3FD+hum/PVSUFF_DO:3MP	
تاها	َتاها	NSuff-atAh	its/their/her two	+atA/NSUFF_FEM_DU_NOM_POSS+hA/POSS_PRON_3FS	
تاها	َتاها	PVSuff-ath	they (both) <verb> it/them/her	+atA/PVSUFF_SUBJ:3FD+hA/PVSUFF_DO:3FS	
تاهن	َتاهُنَّ	PVSuff-ath	they (both) <verb> them	+atA/PVSUFF_SUBJ:3FD+hun~a/PVSUFF_DO:3FP	
تاهن	َتاهُنَّ	NSuff-atAh	their two	+atA/NSUFF_FEM_DU_NOM_POSS+hun~a/POSS_PRON_3FP	
تاك	َتاكِ	NSuff-atAh	your two	+atA/NSUFF_FEM_DU_NOM_POSS+ki/POSS_PRON_2FS	
تاك	َتاكَ	PVSuff-ath	they (both) <verb> you	+atA/PVSUFF_SUBJ:3FD+ka/PVSUFF_DO:2MS	
تاك	َتاكَ	NSuff-atAh	your two	+atA/NSUFF_FEM_DU_NOM_POSS+ka/POSS_PRON_2MS	
تاك	َتاكِ	PVSuff-ath	they (both) <verb> you	+atA/PVSUFF_SUBJ:3FD+ki/PVSUFF_DO:2FS	
تاكما	َتاكُما	NSuff-atAh	your two	+atA/NSUFF_FEM_DU_NOM_POSS+kumA/POSS_PRON_2D	
تاكما	َتاكُما	PVSuff-ath	they (both) <verb> you (both)	+atA/PVSUFF_SUBJ:3FD+kumA/PVSUFF_DO:2D	
تاكم	َتاكُم	PVSuff-ath	they (both) <verb> you (pl.)	+atA/PVSUFF_SUBJ:3FD+kum/PVSUFF_DO:2MP	
تاكم	َتاكُم	NSuff-atAh	your two	+atA/NSUFF_FEM_DU_NOM_POSS+kum/POSS_PRON_2MP	
تاكن	َتاكُنَّ	PVSuff-ath	they (both) <verb> you (women)	+atA/PVSUFF_SUBJ:3FD+kun~a/PVSUFF_DO:2FP	
تاكن	َتاكُنَّ	NSuff-atAh	your two	+atA/NSUFF_FEM_DU_NOM_POSS+kun~a/POSS_PRON_2FP	
تاي	َتايَ	NSuff-atAh	my two	+atA/NSUFF_FEM_DU_NOM_POSS+ya/POSS_PRON_1S	
تانا	َتانا	NSuff-atAh	our two	+atA/NSUFF_FEM_DU_NOM_POSS+nA/POSS_PRON_1P	
تانا	َتانا	PVSuff-ath	they (both) <verb> us	+atA/PVSUFF_SUBJ:3FD+nA/PVSUFF_DO:1P	
تي	َتِي	NSuff-ath	my	+ap/NSUFF_FEM_SG+iy/POSS_PRON_1S	
تي	َتَيْ	NSuff-tay	two	+atayo/NSUFF_FEM_DU_ACCGEN_POSS	
تي	َتَيَّ	NSuff-tay	my two	+atayo/NSUFF_FEM_DU_ACCGEN_POSS+ya/POSS_PRON_1S	
تيه	َتَيْهِ	NSuff-tay	his/its two	+atayo/NSUFF_FEM_DU_ACCGEN_POSS+hu/POSS_PRON_3MS	
تيهما	َتَيْهِما	NSuff-tay	their two	+atayo/NSUFF_FEM_DU_ACCGEN_POSS+humA/POSS_PRON_3D	
تيهم	َتَيْهِم	NSuff-tay	their two	+atayo/NSUFF_FEM_DU_ACCGEN_POSS+hum/POSS_PRON_3MP	
تيها	َتَيْها	NSuff-tay	its/their/her two	+atayo/NSUFF_FEM_DU_ACCGEN_POSS+hA/POSS_PRON_3FS	
تيهن	َتَيْهِنَّ	NSuff-tay	their two	+atayo/NSUFF_FEM_DU_ACCGEN_POSS+hun~a/POSS_PRON_3FP	
تيك	َتَيْكِ	NSuff-tay	your two	+atayo/NSUFF_FEM_DU_ACCGEN_POSS+ki/POSS_PRON_2FS	
تيك	َتَيْكَ	NSuff-tay	your two	+atayo/NSUFF_FEM_DU_ACCGEN_POSS+ka/POSS_PRON_2MS	
تيكما	َتَيْكُما	NSuff-tay	your two	+atayo/NSUFF_FEM_DU_ACCGEN_POSS+kumA/POSS_PRON_2D	
تيكم	َتَيْكُم	NSuff-tay	your two	+atayo/NSUFF_FEM_DU_ACCGEN_POSS+kum/POSS_PRON_2MP	
تيكن	َتَيْكُنَّ	NSuff-tay	your two	+atayo/NSUFF_FEM_DU_ACCGEN_POSS+kun~a/POSS_PRON_2FP	
تينا	َتَيْنا	NSuff-tay	our two	+atayo/NSUFF_FEM_DU_ACCGEN_POSS+nA/POSS_PRON_1P	
ة	َة	NSuff-ap	[fem.sg.]	+ap/NSUFF_FEM_SG	
ته	َته	NSuff-ath	his/its	+ap/NSUFF_FEM_SG+hu/POSS_PRON_3MS	
ته	َتْهُ	PVSuff-ath	it/they/she <verb> it/him	+at/PVSUFF_SUBJ:3FS+hu/PVSUFF_DO:3MS	
تهما	َتهما	NSuff-ath	their	+ap/NSUFF_FEM_SG+humA/POSS_PRON_3D	
تهما	َتْهُما	PVSuff-ath	it/they/she <verb> them (both)	+at/PVSUFF_SUBJ:3FS+humA/PVSUFF_DO:3D	
تهم	َتهم	NSuff-ath	their	+ap/NSUFF_FEM_SG+hum/POSS_PRON_3MP	
تهم	َتْهُم	PVSuff-ath	it/they/she <verb> them	+at/PVSUFF_SUBJ:3FS+hum/PVSUFF_DO:3MP	
تها	َتْها	PVSuff-ath	it/they/she <verb> it/them/her	+at/PVSUFF_SUBJ:3FS+hA/PVSUFF_DO:3FS	
تها	َتها	NSuff-ath	its/their/her	+ap/NSUFF_FEM_SG+hA/POSS_PRON_3FS	
تهن	َتهنَّ	NSuff-ath	their	+ap/NSUFF_FEM_SG+hun~a/POSS_PRON_3FP	
تهن	َتْهُنَّ	PVSuff-ath	it/they/she <verb> them	+at/PVSUFF_SUBJ:3FS+hun~a/PVSUFF_DO:3FP	
تك	َتكَ	NSuff-ath	your	+ap/NSUFF_FEM_SG+ka/POSS_PRON_2MS	
تك	َتْكَ	PVSuff-ath	it/they/she <verb> you	+at/PVSUFF_SUBJ:3FS+ka/PVSUFF_DO:2MS	
تك	َتْكِ	PVSuff-ath	it/they/she <verb> you	+at/PVSUFF_SUBJ:3FS+ki/PVSUFF_DO:2FS	
تك	َتكِ	NSuff-ath	your	+ap/NSUFF_FEM_SG+ki/POSS_PRON_2FS	
تكما	َتْكُما	PVSuff-ath	it/they/she <verb> you (both)	+at/PVSUFF_SUBJ:3FS+kumA/PVSUFF_DO:2D	
تكما	َتكُما	NSuff-ath	your	+ap/NSUFF_FEM_SG+kumA/POSS_PRON_2D	
تكم	َتْكُم	PVSuff-ath	it/they/she <verb> you (pl.)	+at/PVSUFF_SUBJ:3FS+kum/PVSUFF_DO:2MP	
تكم	َتكُم	NSuff-ath	your	+ap/NSUFF_FEM_SG+kum/POSS_PRON_2MP	
تكن	َتكُنَّ	NSuff-ath	your	+ap/NSUFF_FEM_SG+kun~a/POSS_PRON_2FP	
تكن	َتْكُنَّ	PVSuff-ath	it/they/she <verb> you (women)	+at/PVSUFF_SUBJ:3FS+kun~a/PVSUFF_DO:2FP	
تنا	َتْنا	PVSuff-ath	it/they/she <verb> us	+at/PVSUFF_SUBJ:3FS+nA/PVSUFF_DO:1P	
تنا	َتنا	NSuff-ath	our	+ap/NSUFF_FEM_SG+nA/POSS_PRON_1P	
ين	ِينَ	NSuff-iyna	[masc.pl.]	+iyona/NSUFF_MASC_PL_ACCGEN	
ين	َيْنِ	NSuff-ayn	two	+ayoni/NSUFF_MASC_DU_ACCGEN	
ين	ِينَ	IVSuff-yn	[fem.sg.]	+iyna/IVSUFF_SUBJ:2FS_MOOD:I	
ي	ِي	FWSuff-iy-I	I	+iy/PRON_1S	
ي	َيَّ	NSuff-ayh	my two	+ayo/NSUFF_MASC_DU_ACCGEN+ya/POSS_PRON_1S	
ي	يَ	FWSuff-ya	me	+ya/PRON_1S	
ي	َيْ	NSuff-ayh	two	+ayo/NSUFF_MASC_DU_ACCGEN_POSS	
ي	ِي	FWSuff-iy-me	me	+iy/PRON_1S	
ي	ِّي	FWSuff-~iy	me	+~iy/PRON_1S	
ي	ِي	CVSuff-y	you [fem.sg.] <verb>	+iy/CVSUFF_SUBJ:2FS	
ي	ِيَّ	NSuff-wh	my	+uw/NSUFF_MASC_PL_NOM+ya/POSS_PRON_1S	
ي	ِي	NSuff-iy	my	+iy/POSS_PRON_1S	
ي	ِيَّ	NSuff-iyh	my	+iy/NSUFF_MASC_PL_ACCGEN+ya/POSS_PRON_1S	
ي	ِي	IVSuff-y	[fem.sg.]	+iy/IVSUFF_SUBJ:2FS_MOOD:SJ	
ي	ِي	NSuff-iyh	[masc.pl.]	+iy/NSUFF_MASC_PL_ACCGEN_POSS	
ي	يَ	NSuff-|h	my two	+A/NSUFF_MASC_DU_NOM+ya/POSS_PRON_1S	
يه	َيْهِ	NSuff-ayh	his/its two	+ayo/NSUFF_MASC_DU_ACCGEN+hu/POSS_PRON_3MS	
يه	ِيهِ	IVSuff-yh	it/him	+iy/IVSUFF_SUBJ:2FS_MOOD:SJ+hi/IVSUFF_DO:3MS	
يه	ِيهِ	NSuff-iyh	his/its	+iy/NSUFF_MASC_PL_ACCGEN+hi/POSS_PRON_3MS	
يه	ِيهِ	CVSuff-yh	you [fem.sg.] <verb> it/him	+iy/CVSUFF_SUBJ:2FS+hi/CVSUFF_DO:3MS	
يهما	ِيهِما	IVSuff-yh	them (both)	+iy/IVSUFF_SUBJ:2FS_MOOD:SJ+himA/IVSUFF_DO:3D	
يهما	ِيهِما	CVSuff-yh	you [fem.sg.] <verb> them (both)	+iy/CVSUFF_SUBJ:2FS+himA/CVSUFF_DO:3D	
يهما	َيْهِما	NSuff-ayh	their two	+ayo/NSUFF_MASC_DU_ACCGEN+humA/POSS_PRON_3D	
يهما	ِيهِما	NSuff-iyh	their	+iy/NSUFF_MASC_PL_ACCGEN+himA/POSS_PRON_3D	
يهم	ِيهِم	IVSuff-yh	them	+iy/IVSUFF_SUBJ:2FS_MOOD:SJ+him/IVSUFF_DO:3MP	
يهم	َيْهِم	NSuff-ayh	their two	+ayo/NSUFF_MASC_DU_ACCGEN+hum/POSS_PRON_3MP	
يهم	ِيهِم	NSuff-iyh	their	+iy/NSUFF_MASC_PL_ACCGEN+him/POSS_PRON_3MP	
يهم	ِيهِم	CVSuff-yh	you [fem.sg.] <verb> them	+iy/CVSUFF_SUBJ:2FS+him/CVSUFF_DO:3MP	
يها	َيْها	NSuff-ayh	its/their/her two	+ayo/NSUFF_MASC_DU_ACCGEN+hA/POSS_PRON_3FS	
يها	ِيها	NSuff-iyh	its/their/her	+iy/NSUFF_MASC_PL_ACCGEN+hA/POSS_PRON_3FS	
يها	ِيها	CVSuff-yh	you [fem.sg.] <verb> it/them/her	+iy/CVSUFF_SUBJ:2FS+hA/CVSUFF_DO:3FS	
يها	ِيها	IVSuff-yh	it/them/her	+iy/IVSUFF_SUBJ:2FS_MOOD:SJ+hA/IVSUFF_DO:3FS	
يهن	ِيهِنَّ	IVSuff-yh	them	+iy/IVSUFF_SUBJ:2FS_MOOD:SJ+hin~a/IVSUFF_DO:3FP	
يهن	ِيهِنَّ	NSuff-iyh	their	+iy/NSUFF_MASC_PL_ACCGEN+hin~a/POSS_PRON_3FP	
يهن	َيْهِنَّ	NSuff-ayh	their two	+ayo/NSUFF_MASC_DU_ACCGEN+hun~a/POSS_PRON_3FP	
يهن	ِيهِنَّ	CVSuff-yh	you [fem.sg.] <verb> them	+iy/CVSUFF_SUBJ:2FS+hin~a/CVSUFF_DO:3FP	
يك	ِيكَ	NSuff-iyh	your	+iy/NSUFF_MASC_PL_ACCGEN+ka/POSS_PRON_2MS	
يك	ِيكِ	NSuff-iyh	your	+iy/NSUFF_MASC_PL_ACCGEN+ki/POSS_PRON_2FS	
يك	َيْكِ	NSuff-ayh	your two	+ayo/NSUFF_MASC_DU_ACCGEN+ki/POSS_PRON_2FS	
يك	َيْكَ	NSuff-ayh	your two	+ayo/NSUFF_MASC_DU_ACCGEN+ka/POSS_PRON_2MS	
يكما	َيْكُما	NSuff-ayh	your two	+ayo/NSUFF_MASC_DU_ACCGEN+kumA/POSS_PRON_2D	
يكما	ِيكُما	NSuff-iyh	your	+iy/NSUFF_MASC_PL_ACCGEN+kumA/POSS_PRON_2D	
يكم	ِيكُم	NSuff-iyh	your	+iy/NSUFF_MASC_PL_ACCGEN+kum/POSS_PRON_2MP	
يكم	َيْكُم	NSuff-ayh	your two	+ayo/NSUFF_MASC_DU_ACCGEN+kum/POSS_PRON_2MP	
يكن	ِيكُنَّ	NSuff-iyh	your	+iy/NSUFF_MASC_PL_ACCGEN+kun~a/POSS_PRON_2FP	
يكن	َيْكُنَّ	NSuff-ayh	your two	+ayo/NSUFF_MASC_DU_ACCGEN+kun~a/POSS_PRON_2FP	
ينا	ِينا	CVSuff-yh	you [fem.sg.] <verb> us	+iy/CVSUFF_SUBJ:2FS+nA/CVSUFF_DO:1P	
ينا	ِينا	NSuff-iyh	our	+iy/NSUFF_MASC_PL_ACCGEN+nA/POSS_PRON_1P	
ينا	ِينا	IVSuff-yh	us	+iy/IVSUFF_SUBJ:2FS_MOOD:SJ+nA/IVSUFF_DO:1P	
ينا	َيْنا	NSuff-ayh	our two	+ayo/NSUFF_MASC_DU_ACCGEN+nA/POSS_PRON_1P	
ا	ا	PVSuff-A	they (both) <verb>	+A/PVSUFF_SUBJ:3MD	
ا	ا	IVSuff-A	[du.]	+A/IVSUFF_SUBJ:D_MOOD:SJ	
ا	ا	FWSuff-A	we	+A/PRON_1P	
ا	ا	NSuff-Ah	two	+A/NSUFF_MASC_DU_NOM_POSS	
ا	ّا	FWSuff-~A	us	+~A/PRON_1P	
ا	ّا	PVSuff-~n(we)	we <verb>	+nA/PVSUFF_SUBJ:1P	
ا	اً	NSuff-AF	[acc.indef.]	+AF/NSUFF_MASC_SG_ACC_INDEF	
ان	انِ	IVSuff-An	[du.]	+Ani/IVSUFF_SUBJ:D_MOOD:I	
ان	انِ	NSuff-An	two	+Ani/NSUFF_MASC_DU_NOM	
اه	اهُ	NSuff-Ah	its/his two	+A/NSUFF_MASC_DU_NOM+hu/POSS_PRON_3MS	
اه	اهُ	PVSuff-Ah	they (both) <verb> it/him	+A/PVSUFF_SUBJ:3MD+hu/PVSUFF_DO:3MS	
اه	اهُ	IVSuff-Ah	it/him	+A/IVSUFF_SUBJ:D_MOOD:SJ+hu/IVSUFF_DO:3MS	
اهما	اهُما	NSuff-Ah	their two	+A/NSUFF_MASC_DU_NOM+humA/POSS_PRON_3D	
اهما	اهُما	IVSuff-Ah	them (both)	+A/IVSUFF_SUBJ:D_MOOD:SJ+humA/IVSUFF_DO:3D	
اهما	اهُما	PVSuff-Ah	they (both) <verb> them (both)	+A/PVSUFF_SUBJ:3MD+humA/PVSUFF_DO:3D	
اهم	اهُم	PVSuff-Ah	they (both) <verb> them	+A/PVSUFF_SUBJ:3MD+hum/PVSUFF_DO:3MP	
اهم	اهُم	NSuff-Ah	their two	+A/NSUFF_MASC_DU_NOM+hum/POSS_PRON_3MP	
اهم	اهُم	IVSuff-Ah	them	+A/IVSUFF_SUBJ:D_MOOD:SJ+hum/IVSUFF_DO:3MP	
اها	اها	IVSuff-Ah	it/them/her	+A/IVSUFF_SUBJ:D_MOOD:SJ+hA/IVSUFF_DO:3FS	
اها	اها	PVSuff-Ah	they (both) <verb> it/them/her	+A/PVSUFF_SUBJ:3MD+hA/PVSUFF_DO:3FS	
اها	اها	NSuff-Ah	its/their/her two	+A/NSUFF_MASC_DU_NOM+hA/POSS_PRON_3FS	
اهن	اهُنَّ	NSuff-Ah	their two	+A/NSUFF_MASC_DU_NOM+hun~a/POSS_PRON_3FP	
اهن	اهُنَّ	IVSuff-Ah	them	+A/IVSUFF_SUBJ:D_MOOD:SJ+hun~a/IVSUFF_DO:3FP	
اهن	اهُنَّ	PVSuff-Ah	they (both) <verb> them	+A/PVSUFF_SUBJ:3MD+hun~a/PVSUFF_DO:3FP	
اك	اكِ	NSuff-Ah	your two	+A/NSUFF_MASC_DU_NOM+ki/POSS_PRON_2FS	
اك	اكَ	IVSuff-Ak	you	+A/IVSUFF_SUBJ:3D+ka/IVSUFF_DO:2MS	
اك	اكَ	NSuff-Ah	your two	+A/NSUFF_MASC_DU_NOM+ka/POSS_PRON_2MS	
اك	اكَ	PVSuff-Ah	they (both) <verb> you	+A/PVSUFF_SUBJ:3MD+ka/PVSUFF_DO:2MS	
اك	اكِ	PVSuff-Ah	they (both) <verb> you	+A/PVSUFF_SUBJ:3MD+ki/PVSUFF_DO:2FS	
اك	اكِ	IVSuff-Ak	you	+A/IVSUFF_SUBJ:3D+ki/IVSUFF_DO:2FS	
اكما	اكُما	NSuff-Ah	your two	+A/NSUFF_MASC_DU_NOM+kumA/POSS_PRON_2D	
اكما	اكُما	IVSuff-Ak	you (both)	+A/IVSUFF_SUBJ:3D+kumA/IVSUFF_DO:2D	
اكما	اكُما	PVSuff-Ah	they (both) <verb> you (both)	+A/PVSUFF_SUBJ:3MD+kumA/PVSUFF_DO:2D	
اكم	اكُم	IVSuff-Ak	you	+A/IVSUFF_SUBJ:3D+kum/IVSUFF_DO:2MP	
اكم	اكُم	NSuff-Ah	your two	+A/NSUFF_MASC_DU_NOM+kum/POSS_PRON_2MP	
اكم	اكُم	PVSuff-Ah	they (both) <verb> you (pl.)	+A/PVSUFF_SUBJ:3MD+kum/PVSUFF_DO:2MP	
اكن	اكُنَّ	PVSuff-Ah	they (both) <verb> you (women)	+A/PVSUFF_SUBJ:3MD+kun~a/PVSUFF_DO:2FP	
اكن	اكُنَّ	NSuff-Ah	your two	+A/NSUFF_MASC_DU_NOM+kun~a/POSS_PRON_2FP	
اكن	اكُنَّ	IVSuff-Ak	you (women)	+A/IVSUFF_SUBJ:3D+kun~a/IVSUFF_DO:2FP	
اي	ايَ	NSuff-Ah	my two	+A/NSUFF_MASC_DU_NOM+ya/POSS_PRON_1S	
انا	انا	PVSuff-Ah	they (both) <verb> us	+A/PVSUFF_SUBJ:3MD+nA/PVSUFF_DO:1P	
انا	انا	IVSuff-Ah	us	+A/IVSUFF_SUBJ:D_MOOD:SJ+nA/IVSUFF_DO:1P	
انا	انا	NSuff-Ah	our two	+A/NSUFF_MASC_DU_NOM+nA/POSS_PRON_1P	
ات	ات	NSuff-At	[fem.pl.]	+At/NSUFF_FEM_PL	
اته	اته	NSuff-Ath	[fem.pl.] its/his	+At/NSUFF_FEM_PL+hu/POSS_PRON_3MS	
اتهما	اتهما	NSuff-Ath	[fem.pl.] their	+At/NSUFF_FEM_PL+humA/POSS_PRON_3D	
اتهم	اتهم	NSuff-Ath	[fem.pl.] their	+At/NSUFF_FEM_PL+hum/POSS_PRON_3MP	
اتها	اتها	NSuff-Ath	[fem.pl.] its/their/her	+At/NSUFF_FEM_PL+hA/POSS_PRON_3FS	
اتهن	اتهنَّ	NSuff-Ath	[fem.pl.] their	+At/NSUFF_FEM_PL+hun~a/POSS_PRON_3FP	
اتك	اتكَ	NSuff-Ath	[fem.pl.] your	+At/NSUFF_FEM_PL+ka/POSS_PRON_2MS	
اتك	اتكِ	NSuff-Ath	[fem.pl.] your	+At/NSUFF_FEM_PL+ki/POSS_PRON_2FS	
اتكما	اتكُما	NSuff-Ath	[fem.pl.] your	+At/NSUFF_FEM_PL+kumA/POSS_PRON_2D	
اتكم	اتكُم	NSuff-Ath	[fem.pl.] your	+At/NSUFF_FEM_PL+kum/POSS_PRON_2MP	
اتكن	اتكُنَّ	NSuff-Ath	[fem.pl.] your	+At/NSUFF_FEM_PL+kun~a/POSS_PRON_2FP	
اتي	اتِي	NSuff-Ath	[fem.pl.] my	+At/NSUFF_FEM_PL+iy/POSS_PRON_1S	
اتنا	اتنا	NSuff-Ath	[fem.pl.] our	+At/NSUFF_FEM_PL+nA/POSS_PRON_1P	
آت	آت	NSuff-|t	[fem.pl.]	+|t/NSUFF_FEM_PL	
آته	آته	NSuff-|th	[fem.pl.] its/his	+|t/NSUFF_FEM_PL+hu/POSS_PRON_3MS	
آتهما	آتهما	NSuff-|th	[fem.pl.] their	+|t/NSUFF_FEM_PL+humA/POSS_PRON_3D	
آتهم	آتهم	NSuff-|th	[fem.pl.] their	+|t/NSUFF_FEM_PL+hum/POSS_PRON_3MP	
آتها	آتها	NSuff-|th	[fem.pl.] its/their/her	+|t/NSUFF_FEM_PL+hA/POSS_PRON_3FS	
آتهن	آتهنَّ	NSuff-|th	[fem.pl.] their	+|t/NSUFF_FEM_PL+hun~a/POSS_PRON_3FP	
آتك	آتكِ	NSuff-|th	[fem.pl.] your	+|t/NSUFF_FEM_PL+ki/POSS_PRON_2FS	
آتك	آتكَ	NSuff-|th	[fem.pl.] your	+|t/NSUFF_FEM_PL+ka/POSS_PRON_2MS	
آتكما	آتكُما	NSuff-|th	[fem.pl.] your	+|t/NSUFF_FEM_PL+kumA/POSS_PRON_2D	
آتكم	آتكُم	NSuff-|th	[fem.pl.] your	+|t/NSUFF_FEM_PL+kum/POSS_PRON_2MP	
آتكن	آتكُنَّ	NSuff-|th	[fem.pl.] your	+|t/NSUFF_FEM_PL+kun~a/POSS_PRON_2FP	
آتي	آتِي	NSuff-|th	[fem.pl.] my	+|t/NSUFF_FEM_PL+iy/POSS_PRON_1S	
آتنا	آتنا	NSuff-|th	[fem.pl.] our	+|t/NSUFF_FEM_PL+nA/POSS_PRON_1P	
ون	ُونَ	IVSuff-wn	[masc.pl.]	+uwna/IVSUFF_SUBJ:MP_MOOD:I	
ون	وْنَ	IVSuff-awn	[masc.pl.]	+wona/IVSUFF_SUBJ:MP_MOOD:I	
ون	ُونَ	NSuff-wn	[masc.pl.]	+uwna/NSUFF_MASC_PL_NOM	
وه	ُوهُ	CVSuff-wh	you [masc.pl] <verb> it/him	+uw/CVSUFF_SUBJ:2MP+hu/CVSUFF_DO:3MS	
وه	َوْهُ	PVSuff-awh	they <verb> it/him	+uw/PVSUFF_SUBJ:3MP+hu/PVSUFF_DO:3MS	
وه	ُوهُ	PVSuff-uwh	they <verb> it/him	+uw/PVSUFF_SUBJ:3MP+hu/PVSUFF_DO:3MS	
وه	ُوهُ	NSuff-wh	his/its	+uw/NSUFF_MASC_PL_NOM+hu/POSS_PRON_3MS	
وه	ُوهُ	IVSuff-wh	it/him	+uw/IVSUFF_SUBJ:MP_MOOD:SJ+hu/IVSUFF_DO:3MS	
وه	وْهُ	IVSuff-awh	it/him	+awo/IVSUFF_SUBJ:MP_MOOD:SJ+hu/IVSUFF_DO:3MS	
وهما	َوْهُما	PVSuff-awh	they <verb> them (both)	+uw/PVSUFF_SUBJ:3MP+humA/PVSUFF_DO:3D	
وهما	ُوهُما	IVSuff-wh	them (both)	+uw/IVSUFF_SUBJ:MP_MOOD:SJ+humA/IVSUFF_DO:3D	
وهما	ُوهُما	CVSuff-wh	you [masc.pl] <verb> them (both)	+uw/CVSUFF_SUBJ:2MP+humA/CVSUFF_DO:3D	
وهما	ُوهُما	NSuff-wh	their	+uw/NSUFF_MASC_PL_NOM+humA/POSS_PRON_3D	
وهما	ُوهُما	PVSuff-uwh	they <verb> them (both)	+uw/PVSUFF_SUBJ:3MP+humA/PVSUFF_DO:3D	
وهما	وْهُما	IVSuff-awh	them (both)	+awo/IVSUFF_SUBJ:MP_MOOD:SJ+humA/IVSUFF_DO:3D	
وهم	َوْهُم	PVSuff-awh	they <verb> them	+uw/PVSUFF_SUBJ:3MP+hum/PVSUFF_DO:3MP	
وهم	ُوهُم	NSuff-wh	their	+uw/NSUFF_MASC_PL_NOM+hum/POSS_PRON_3MP	
وهم	ُوهُم	PVSuff-uwh	they <verb> them	+uw/PVSUFF_SUBJ:3MP+hum/PVSUFF_DO:3MP	
وهم	ُوهُم	IVSuff-wh	them	+uw/IVSUFF_SUBJ:MP_MOOD:SJ+hum/IVSUFF_DO:3MP	
وهم	ُوهُم	CVSuff-wh	you [masc.pl] <verb> them	+uw/CVSUFF_SUBJ:2MP+hum/CVSUFF_DO:3MP	
وهم	وْهُم	IVSuff-awh	them	+awo/IVSUFF_SUBJ:MP_MOOD:SJ+hum/IVSUFF_DO:3MP	
وها	وْها	IVSuff-awh	it/them/her	+awo/IVSUFF_SUBJ:MP_MOOD:SJ+hA/IVSUFF_DO:3FS	
وها	ُوها	PVSuff-uwh	they <verb> it/them/her	+uw/PVSUFF_SUBJ:3MP+hA/PVSUFF_DO:3FS	
وها	ُوها	IVSuff-wh	it/them/her	+uw/IVSUFF_SUBJ:MP_MOOD:SJ+hA/IVSUFF_DO:3FS	
وها	ُوها	NSuff-wh	its/their/her	+uw/NSUFF_MASC_PL_NOM+hA/POSS_PRON_3FS	
وها	ُوها	CVSuff-wh	you [masc.pl] <verb> it/them/her	+uw/CVSUFF_SUBJ:2MP+hA/CVSUFF_DO:3FS	
وها	َوْها	PVSuff-awh	they <verb> it/them/her	+uw/PVSUFF_SUBJ:3MP+hA/PVSUFF_DO:3FS	
وهن	َوْهُنَّ	PVSuff-awh	they <verb> them	+uw/PVSUFF_SUBJ:3MP+hun~a/PVSUFF_DO:3FP	
وهن	ُوهُنَّ	IVSuff-wh	them	+uw/IVSUFF_SUBJ:MP_MOOD:SJ+hun~a/IVSUFF_DO:3FP	
وهن	ُوهُنَّ	CVSuff-wh	you [masc.pl] <verb> them	+uw/CVSUFF_SUBJ:2MP+hun~a/CVSUFF_DO:3FP	
وهن	ُوهُنَّ	NSuff-wh	their	+uw/NSUFF_MASC_PL_NOM+hun~a/POSS_PRON_3FP	
وهن	ُوهُنَّ	PVSuff-uwh	they <verb> them	+uw/PVSUFF_SUBJ:3MP+hun~a/PVSUFF_DO:3FP	
وهن	وْهُنَّ	IVSuff-awh	them	+awo/IVSUFF_SUBJ:MP_MOOD:SJ+hun~a/IVSUFF_DO:3FP	
وك	ُوكَ	NSuff-wh	your	+uw/NSUFF_MASC_PL_NOM+ka/POSS_PRON_2MS	
وك	ُوكَ	IVSuff-wk	you	+uw/IVSUFF_SUBJ:3MP_MOOD:SJ+ka/IVSUFF_DO:2MS	
وك	وْكِ	IVSuff-awk	you	+awo/IVSUFF_SUBJ:3MP_MOOD:SJ+ki/IVSUFF_DO:2FS	
وك	ُوكِ	NSuff-wh	your	+uw/NSUFF_MASC_PL_NOM+ki/POSS_PRON_2FS	
وك	ُوكَ	PVSuff-uwh	they <verb> you	+uw/PVSUFF_SUBJ:3MP+ka/PVSUFF_DO:2MS	
وك	ُوكِ	PVSuff-uwh	they <verb> you	+uw/PVSUFF_SUBJ:3MP+ki/PVSUFF_DO:2FS	
وك	َوْكَ	PVSuff-awh	they <verb> you	+uw/PVSUFF_SUBJ:3MP+ka/PVSUFF_DO:2MS	
وك	وْكَ	IVSuff-awk	you	+awo/IVSUFF_SUBJ:3MP_MOOD:SJ+ka/IVSUFF_DO:2MS	
وك	َوْكِ	PVSuff-awh	they <verb> you	+uw/PVSUFF_SUBJ:3MP+ki/PVSUFF_DO:2FS	
وك	ُوكِ	IVSuff-wk	you	+uw/IVSUFF_SUBJ:3MP_MOOD:SJ+ki/IVSUFF_DO:2FS	
وكما	ُوكُما	NSuff-wh	your	+uw/NSUFF_MASC_PL_NOM+kumA/POSS_PRON_2D	
وكما	ُوكُما	PVSuff-uwh	they <verb> you (both)	+uw/PVSUFF_SUBJ:3MP+kumA/PVSUFF_DO:2D	
وكما	وْكُما	IVSuff-awk	you (both)	+awo/IVSUFF_SUBJ:3MP_MOOD:SJ+kumA/IVSUFF_DO:2D	
وكما	ُوكُما	IVSuff-wk	you (both)	+uw/IVSUFF_SUBJ:3MP_MOOD:SJ+kumA/IVSUFF_DO:2D	
وكما	َوْكُما	PVSuff-awh	they <verb> you (both)	+uw/PVSUFF_SUBJ:3MP+kumA/PVSUFF_DO:2D	
وكم	ُوكُم	NSuff-wh	your	+uw/NSUFF_MASC_PL_NOM+kum/POSS_PRON_2MP	
وكم	ُوكُم	IVSuff-wk	you	+uw/IVSUFF_SUBJ:3MP_MOOD:SJ+kum/IVSUFF_DO:2MP	
وكم	ُوكُم	PVSuff-uwh	they <verb> you (pl.)	+uw/PVSUFF_SUBJ:3MP+kum/PVSUFF_DO:2MP	
وكم	وْكُم	IVSuff-awk	you	+awo/IVSUFF_SUBJ:3MP_MOOD:SJ+kum/IVSUFF_DO:2MP	
وكم	َوْكُم	PVSuff-awh	they <verb> you (pl.)	+uw/PVSUFF_SUBJ:3MP+kum/PVSUFF_DO:2MP	
وكن	وْكُنَّ	IVSuff-awk	you (women)	+awo/IVSUFF_SUBJ:3MP_MOOD:SJ+kun~a/IVSUFF_DO:2FP	
وكن	ُوكُنَّ	NSuff-wh	your	+uw/NSUFF_MASC_PL_NOM+kun~a/POSS_PRON_2FP	
وكن	ُوكُنَّ	PVSuff-uwh	they <verb> you (women)	+uw/PVSUFF_SUBJ:3MP+kun~a/PVSUFF_DO:2FP	
وكن	َوْكُنَّ	PVSuff-awh	they <verb> you (women)	+uw/PVSUFF_SUBJ:3MP+kun~a/PVSUFF_DO:2FP	
وكن	ُوكُنَّ	IVSuff-wk	you (women)	+uw/IVSUFF_SUBJ:3MP_MOOD:SJ+kun~a/IVSUFF_DO:2FP	
ونا	ُونا	NSuff-wh	our	+uw/NSUFF_MASC_PL_NOM+nA/POSS_PRON_1P	
ونا	وْنا	IVSuff-awh	us	+awo/IVSUFF_SUBJ:MP_MOOD:SJ+nA/IVSUFF_DO:1P	
ونا	ُونا	PVSuff-uwh	they <verb> us	+uw/PVSUFF_SUBJ:3MP+nA/PVSUFF_DO:1P	
ونا	ُونا	CVSuff-wh	you [masc.pl] <verb> us	+uw/CVSUFF_SUBJ:2MP+nA/CVSUFF_DO:1P	
ونا	ُونا	IVSuff-wh	us	+uw/IVSUFF_SUBJ:MP_MOOD:SJ+nA/IVSUFF_DO:1P	
ونا	َوْنا	PVSuff-awh	they <verb> us	+uw/PVSUFF_SUBJ:3MP+nA/PVSUFF_DO:1P	
نه	نِهِ	IVSuff-|nh	it/him	+Ani/IVSUFF_SUBJ:D_MOOD:I+hu/IVSUFF_DO:3MS	
نه	ْنَهُ	IVSuff-nh	it/him	+na/IVSUFF_SUBJ:FP+hu/IVSUFF_DO:3MS	
نهما	ْنَهُما	IVSuff-nh	them (both)	+na/IVSUFF_SUBJ:FP+humA/IVSUFF_DO:3D	
نهما	نِهِما	IVSuff-|nh	them (both)	+Ani/IVSUFF_SUBJ:D_MOOD:I+humA/IVSUFF_DO:3D	
نهم	نِهِم	IVSuff-|nh	them	+Ani/IVSUFF_SUBJ:D_MOOD:I+hum/IVSUFF_DO:3MP	
نهم	ْنَهُم	IVSuff-nh	them	+na/IVSUFF_SUBJ:FP+hum/IVSUFF_DO:3MP	
نها	ْنَها	IVSuff-nh	it/them/her	+na/IVSUFF_SUBJ:FP+hA/IVSUFF_DO:3FS	
نها	نِها	IVSuff-|nh	it/them/her	+Ani/IVSUFF_SUBJ:D_MOOD:I+hA/IVSUFF_DO:3FS	
نهن	ْنَهُنَّ	IVSuff-nh	them	+na/IVSUFF_SUBJ:FP+hun~a/IVSUFF_DO:3FP	
نهن	نِهِنَّ	IVSuff-|nh	them	+Ani/IVSUFF_SUBJ:D_MOOD:I+hun~a/IVSUFF_DO:3FP	
نك	نِكِ	IVSuff-|nk	you	+Ani/IVSUFF_SUBJ:3D_MOOD:I+ki/IVSUFF_DO:2FS	
نك	ْنَكِ	IVSuff-nk	you	+na/IVSUFF_SUBJ:3FP+ki/IVSUFF_DO:2FS	
نك	نِكَ	IVSuff-|nk	you	+Ani/IVSUFF_SUBJ:3D_MOOD:I+ka/IVSUFF_DO:2MS	
نك	ْنَكَ	IVSuff-nk	you	+na/IVSUFF_SUBJ:3FP+ka/IVSUFF_DO:2MS	
نكما	ْنَكُما	IVSuff-nk	you (both)	+na/IVSUFF_SUBJ:3FP+kumA/IVSUFF_DO:2D	
نكما	نِكُما	IVSuff-|nk	you (both)	+Ani/IVSUFF_SUBJ:3D_MOOD:I+kumA/IVSUFF_DO:2D	
نكم	ْنَكُم	IVSuff-nk	you	+na/IVSUFF_SUBJ:3FP+kum/IVSUFF_DO:2MP	
نكم	نِكُم	IVSuff-|nk	you	+Ani/IVSUFF_SUBJ:3D_MOOD:I+kum/IVSUFF_DO:2MP	
نكن	ْنَكُنَّ	IVSuff-nk	you (women)	+na/IVSUFF_SUBJ:3FP+kun~a/IVSUFF_DO:2FP	
نكن	نِكُنَّ	IVSuff-|nk	you (women)	+Ani/IVSUFF_SUBJ:3D_MOOD:I+kun~a/IVSUFF_DO:2FP	
نني	ْنَنِي	IVSuff-nh	me	+na/IVSUFF_SUBJ:FP+niy/IVSUFF_DO:1S	
نني	نِنِي	IVSuff-|nh	me	+Ani/IVSUFF_SUBJ:D_MOOD:I+niy/IVSUFF_DO:1S	
ننا	ْنَنا	IVSuff-nh	us	+na/IVSUFF_SUBJ:FP+nA/IVSUFF_DO:1P	
ننا	نِنا	IVSuff-|nh	us	+Ani/IVSUFF_SUBJ:D_MOOD:I+nA/IVSUFF_DO:1P	
تم	ْتُم	PVSuff-tum	you [masc.pl.] <verb>	+tum/PVSUFF_SUBJ:2MP	
م	ُّم	PVSuff-~tum	you [masc.pl.] <verb>	+tum/PVSUFF_SUBJ:2MP	
تني	َتْنِي	PVSuff-ath	it/they/she <verb> me	+at/PVSUFF_SUBJ:3FS+niy/PVSUFF_DO:1S	
تموه	ْتُمُوهُ	PVSuff-th	you [masc.pl.] <verb> it/him	+tum/PVSUFF_SUBJ:2MP+hu/PVSUFF_DO:3MS	
تموهما	ْتُمُوهُما	PVSuff-th	you [masc.pl.] <verb> them (both)	+tum/PVSUFF_SUBJ:2MP+humA/PVSUFF_DO:3D	
تموهم	ْتُمُوهُم	PVSuff-th	you [masc.pl.] <verb> them	+tum/PVSUFF_SUBJ:2MP+hum/PVSUFF_DO:3MP	
تموها	ْتُمُوها	PVSuff-th	you [masc.pl.] <verb> it/them/her	+tum/PVSUFF_SUBJ:2MP+hA/PVSUFF_DO:3FS	
تموهن	ْتُمُوهُنَّ	PVSuff-th	you [masc.pl.] <verb> them	+tum/PVSUFF_SUBJ:2MP+hun~a/PVSUFF_DO:3FP	
تموني	ْتُمُونِي	PVSuff-th	you [masc.pl.] <verb> me	+tum/PVSUFF_SUBJ:2MP+niy/PVSUFF_DO:1S	
تمونا	ْتُمُونا	PVSuff-th	you [masc.pl.] <verb> us	+tum/PVSUFF_SUBJ:2MP+nA/PVSUFF_DO:1P	
موه	ُّمُوهُ	PVSuff-~th	you [masc.pl.] <verb> it/him	+tum/PVSUFF_SUBJ:2MP+hu/PVSUFF_DO:3MS	
موهما	ُّمُوهُما	PVSuff-~th	you [masc.pl.] <verb> them (both)	+tum/PVSUFF_SUBJ:2MP+humA/PVSUFF_DO:3D	
موهم	ُّمُوهُم	PVSuff-~th	you [masc.pl.] <verb> them	+tum/PVSUFF_SUBJ:2MP+hum/PVSUFF_DO:3MP	
موها	ُّمُوها	PVSuff-~th	you [masc.pl.] <verb> it/them/her	+tum/PVSUFF_SUBJ:2MP+hA/PVSUFF_DO:3FS	
موهن	ُّمُوهُنَّ	PVSuff-~th	you [masc.pl.] <verb> them	+tum/PVSUFF_SUBJ:2MP+hun~a/PVSUFF_DO:3FP	
موني	ُّمُونِي	PVSuff-~th	you [masc.pl.] <verb> me	+tum/PVSUFF_SUBJ:2MP+niy/PVSUFF_DO:1S	
مونا	ُّمُونا	PVSuff-~th	you [masc.pl.] <verb> us	+tum/PVSUFF_SUBJ:2MP+nA/PVSUFF_DO:1P	
تاني	َتانِي	PVSuff-ath	they (both) <verb> me	+atA/PVSUFF_SUBJ:3FD+niy/PVSUFF_DO:1S	
اني	انِي	IVSuff-Ah	me	+A/IVSUFF_SUBJ:D_MOOD:SJ+niy/IVSUFF_DO:1S	
اني	انِي	PVSuff-Ah	they (both) <verb> me	+A/PVSUFF_SUBJ:3MD+niy/PVSUFF_DO:1S	
وا	ُوا	CVSuff-wA	you [masc.pl] <verb>	+uwA/CVSUFF_SUBJ:2MP	
وا	وْا	IVSuff-awA	[masc.pl.]	+awoA/IVSUFF_SUBJ:MP_MOOD:SJ	
وا	َوْا	PVSuff-awA	they <verb>	+awoA/PVSUFF_SUBJ:3MP	
وا	ُوا	PVSuff-uwA	they <verb>	+uwA/PVSUFF_SUBJ:3MP	
وا	ُوا	IVSuff-wA	[masc.pl.]	+uwA/IVSUFF_SUBJ:MP_MOOD:SJ	
وني	َوْنِي	PVSuff-awh	they <verb> me	+uw/PVSUFF_SUBJ:3MP+niy/PVSUFF_DO:1S	
وني	ُونِي	PVSuff-uwh	they <verb> me	+uw/PVSUFF_SUBJ:3MP+niy/PVSUFF_DO:1S	
وني	ُونِي	IVSuff-wh	me	+uw/IVSUFF_SUBJ:MP_MOOD:SJ+niy/IVSUFF_DO:1S	
وني	ُونِي	CVSuff-wh	you [masc.pl] <verb> me	+uw/CVSUFF_SUBJ:2MP+niy/CVSUFF_DO:1S	
وني	وْنِي	IVSuff-awh	me	+awo/IVSUFF_SUBJ:MP_MOOD:SJ+niy/IVSUFF_DO:1S	
يني	ِينِي	IVSuff-yh	me	+iy/IVSUFF_SUBJ:2FS_MOOD:SJ+niy/IVSUFF_DO:1S	
يني	ِينِي	CVSuff-yh	you [fem.sg.] <verb> me	+iy/CVSUFF_SUBJ:2FS+niy/CVSUFF_DO:1S	
انه	انِهِ	IVSuff-Anh	it/him	+Ani/IVSUFF_SUBJ:D_MOOD:I+hu/IVSUFF_DO:3MS	
انهما	انِهِما	IVSuff-Anh	them (both)	+Ani/IVSUFF_SUBJ:D_MOOD:I+humA/IVSUFF_DO:3D	
انهم	انِهِم	IVSuff-Anh	them	+Ani/IVSUFF_SUBJ:D_MOOD:I+hum/IVSUFF_DO:3MP	
انها	انِها	IVSuff-Anh	it/them/her	+Ani/IVSUFF_SUBJ:D_MOOD:I+hA/IVSUFF_DO:3FS	
انهن	انِهِنَّ	IVSuff-Anh	them	+Ani/IVSUFF_SUBJ:D_MOOD:I+hun~a/IVSUFF_DO:3FP	
انني	انِنِي	IVSuff-Anh	me	+Ani/IVSUFF_SUBJ:D_MOOD:I+niy/IVSUFF_DO:1S	
اننا	انِنا	IVSuff-Anh	us	+Ani/IVSUFF_SUBJ:D_MOOD:I+nA/IVSUFF_DO:1P	
انك	انِكِ	IVSuff-Ank	you	+Ani/IVSUFF_SUBJ:3D_MOOD:I+ki/IVSUFF_DO:2FS	
انك	انِكَ	IVSuff-Ank	you	+Ani/IVSUFF_SUBJ:3D_MOOD:I+ka/IVSUFF_DO:2MS	
انكما	انِكُما	IVSuff-Ank	you (both)	+Ani/IVSUFF_SUBJ:3D_MOOD:I+kumA/IVSUFF_DO:2D	
انكم	انِكُم	IVSuff-Ank	you	+Ani/IVSUFF_SUBJ:3D_MOOD:I+kum/IVSUFF_DO:2MP	
انكن	انِكُنَّ	IVSuff-Ank	you (women)	+Ani/IVSUFF_SUBJ:3D_MOOD:I+kun~a/IVSUFF_DO:2FP	
ونه	وْنَهُ	IVSuff-awnh	it/him	+awona/IVSUFF_SUBJ:MP_MOOD:I+hu/IVSUFF_DO:3MS	
ونه	ُونَهُ	IVSuff-wnh	it/him	+uwna/IVSUFF_SUBJ:MP_MOOD:I+hu/IVSUFF_DO:3MS	
ونهما	ُونَهُما	IVSuff-wnh	them (both)	+uwna/IVSUFF_SUBJ:MP_MOOD:I+humA/IVSUFF_DO:3D	
ونهما	وْنَهُما	IVSuff-awnh	them (both)	+awona/IVSUFF_SUBJ:MP_MOOD:I+humA/IVSUFF_DO:3D	
ونهم	ُونَهُم	IVSuff-wnh	them	+uwna/IVSUFF_SUBJ:MP_MOOD:I+hum/IVSUFF_DO:3MP	
ونهم	وْنَهُم	IVSuff-awnh	them	+awona/IVSUFF_SUBJ:MP_MOOD:I+hum/IVSUFF_DO:3MP	
ونها	وْنَها	IVSuff-awnh	it/them/her	+awona/IVSUFF_SUBJ:MP_MOOD:I+hA/IVSUFF_DO:3FS	
ونها	ُونَها	IVSuff-wnh	it/them/her	+uwna/IVSUFF_SUBJ:MP_MOOD:I+hA/IVSUFF_DO:3FS	
ونهن	ُونَهُنَّ	IVSuff-wnh	them	+uwna/IVSUFF_SUBJ:MP_MOOD:I+hun~a/IVSUFF_DO:3FP	
ونهن	وْنَهُنَّ	IVSuff-awnh	them	+awona/IVSUFF_SUBJ:MP_MOOD:I+hun~a/IVSUFF_DO:3FP	
ونني	ُونَنِي	IVSuff-wnh	me	+uwna/IVSUFF_SUBJ:MP_MOOD:I+niy/IVSUFF_DO:1S	
ونني	وْنَنِي	IVSuff-awnh	me	+awona/IVSUFF_SUBJ:MP_MOOD:I+niy/IVSUFF_DO:1S	
وننا	ُونَنا	IVSuff-wnh	us	+uwna/IVSUFF_SUBJ:MP_MOOD:I+nA/IVSUFF_DO:1P	
وننا	وْنَنا	IVSuff-awnh	us	+awona/IVSUFF_SUBJ:MP_MOOD:I+nA/IVSUFF_DO:1P	
ونك	ُونَكَ	IVSuff-wnk	you	+uwna/IVSUFF_SUBJ:3MP_MOOD:I+ka/IVSUFF_DO:2MS	
ونك	ُونَكِ	IVSuff-wnk	you	+uwna/IVSUFF_SUBJ:3MP_MOOD:I+ki/IVSUFF_DO:2FS	
ونك	وْنَكِ	IVSuff-awnk	you	+awona/IVSUFF_SUBJ:3MP_MOOD:I+ki/IVSUFF_DO:2FS	
ونك	وْنَكَ	IVSuff-awnk	you	+awona/IVSUFF_SUBJ:3MP_MOOD:I+ka/IVSUFF_DO:2MS	
ونكما	ُونَكُما	IVSuff-wnk	you (both)	+uwna/IVSUFF_SUBJ:3MP_MOOD:I+kumA/IVSUFF_DO:2D	
ونكما	وْنَكُما	IVSuff-awnk	you (both)	+awona/IVSUFF_SUBJ:3MP_MOOD:I+kumA/IVSUFF_DO:2D	
ونكم	ُونَكُم	IVSuff-wnk	you	+uwna/IVSUFF_SUBJ:3MP_MOOD:I+kum/IVSUFF_DO:2MP	
ونكم	وْنَكُم	IVSuff-awnk	you	+awona/IVSUFF_SUBJ:3MP_MOOD:I+kum/IVSUFF_DO:2MP	
ونكن	وْنَكُنَّ	IVSuff-awnk	you (women)	+awona/IVSUFF_SUBJ:3MP_MOOD:I+kun~a/IVSUFF_DO:2FP	
ونكن	ُونَكُنَّ	IVSuff-wnk	you (women)	+uwna/IVSUFF_SUBJ:3MP_MOOD:I+kun~a/IVSUFF_DO:2FP	
ينه	ِينَهُ	IVSuff-ynh	it/him	+iyna/IVSUFF_SUBJ:2FS_MOOD:I+hu/IVSUFF_DO:3MS	
ينهما	ِينَهُما	IVSuff-ynh	them (both)	+iyna/IVSUFF_SUBJ:2FS_MOOD:I+humA/IVSUFF_DO:3D	
ينهم	ِينَهُم	IVSuff-ynh	them	+iyna/IVSUFF_SUBJ:2FS_MOOD:I+hum/IVSUFF_DO:3MP	
ينها	ِينَها	IVSuff-ynh	it/them/her	+iyna/IVSUFF_SUBJ:2FS_MOOD:I+hA/IVSUFF_DO:3FS	
ينهن	ِينَهُنَّ	IVSuff-ynh	them	+iyna/IVSUFF_SUBJ:2FS_MOOD:I+hun~a/IVSUFF_DO:3FP	
ينني	ِينَنِي	IVSuff-ynh	me	+iyna/IVSUFF_SUBJ:2FS_MOOD:I+niy/IVSUFF_DO:1S	
يننا	ِينَنا	IVSuff-ynh	us	+iyna/IVSUFF_SUBJ:2FS_MOOD:I+nA/IVSUFF_DO:1P	
